【裁判字號】    97,上訴,550
【裁判日期】    970617
【裁判案由】    毒品危害防制條例
【裁判全文】
臺灣高等法院刑事判決                 97年度上訴字第550號
上  訴  人
即  被  告  丙○○
指定辯護人  李基益律師
上  訴  人
即  被  告  乙○○
指定辯護人  本院公設辯護人甲○○
上列上訴人等因違反毒品危害防制條例案件，不服台灣士林地方
法院九十五年度訴字第一０七二號，中華民國九十六年十一月二
十六日第一審判決（起訴案號：台灣士林地方法院檢察署九十四
年度偵字第九０九五號），提起上訴，本院判決如下：
    主  文
原判決關於乙○○部分撤銷。
乙○○持有第一級毒品，處有期徒刑肆年，減為有期徒刑貳年。
扣案之第一級毒品海洛因（淨重壹佰拾貳點捌捌公克）沒收銷燬
之。包裝海洛因用之外包裝袋參個沒收。
其餘上訴駁回。
    事  實
一、丙○○明知海洛因為毒品危害防制條例第二條第二項第一款
    所列之第一級毒品，不得非法販賣，竟基於販賣第一級毒品
    海洛因之營利意圖，於民國九十四年八月十二日上午十時許
    ，以每小包海洛因（重零點一公克）新台幣（下同）一千元
    之價格，在臺北市北投區○○○路○段三五四巷口旁，販賣
    第一級毒品海洛因二小包（重零點四公克）予鄭文貴，以賺
    取一百元之差價（鄭文貴施用毒品部分經本院裁定令入戒治
    處所強制戒治，業於九十六年五月三十一日死亡）。
二、乙○○明知海洛因為毒品危害防制條例第二條第二項第一款
    所列之第一級毒品，不得非法持有，竟於九十四年八月十八
    日向不詳姓名、綽號「眼鏡」之成年男子以三十萬元購入海
    洛因三包（淨重一百十二點八八公克）後，放置在其臺北市
    北投區○○○路○段三五四巷二弄六號一樓之住處而非法持
    有之。
三、嗣經警於九十四年八月十二日中午十二時三十分許，查獲鄭
    文貴持有上開向丙○○購得之海洛因後，向台灣士林地方法
    院聲請搜索票獲准，於九十四年八月十九日上午十時三十分
    許，在乙○○上開住處扣得前揭海洛因三包（淨重一百十二
    點八八公克）及乙○○所有供持有海洛因所用之外包裝袋三
    個。
四、案經臺北縣政府警察局淡水分局報告臺灣士林地方法院檢察
    署檢察官偵查起訴。
    理  由
壹、關於上訴人即被告丙○○部分
一、程序問題：
  (一)上訴人即被告丙○○於九十四年八月十九日為警查獲後，移
    送臺灣士林地方法院檢察署內勤檢察官訊問時，即坦承：有
    在九十四年八月十二日上午十點在中央北路四段三五四巷口
    賣二包海洛因給阿貴，因為要給人家的錢不夠，所以賣給阿
    貴，賺差不多一百元等語（見偵字第九０九五號卷第一００
    頁）。被告丙○○雖事後辯稱：當時毒癮發作云云，惟經原
    審勘驗被告丙○○於內勤檢察官訊問時錄影光碟結果，被告
    丙○○所述均與訊問筆錄內容相符，且由檢察官以一問一答
    方式訊問被告丙○○，被告丙○○對於檢察官問題均能迅速
    回答，被告當庭神情亦顯正常，被告丙○○回答均是在自由
    意志下所為。且被告丙○○於回答過程中並無辯護人所陳：
    整個過程被告丙○○不停前後搖晃，二隻手也都在摩擦護欄
    ，可能是毒癮發生產生之焦躁不安之情形。其僅於後半段回
    答問題時身體呈現前後晃動，惟於檢察官訊問時被告丙○○
    身體仍呈現正常站立狀態，有勘驗筆錄在卷可據（見原審卷
    第一七七、一七八頁）。證人林正源即九十四年八月十九日
    查獲被告丙○○之臺北縣政府警察局淡水分局偵查佐亦到庭
    證稱：被告丙○○沒有藥癮發作情形等語（見原審卷第一八
    三頁）。再參諸被告丙○○於內勤檢察官中所供，除對內勤
    檢察官所提問「在八月十二日上午十點在中央北路四段三五
    四巷口賣二包海洛因給一個叫阿貴的人」為肯定之答覆外，
    尚且就販賣海洛因之原因及賺得之利潤若干等節，均供述綦
    詳，顯非有因毒癮發作致影響其陳述之自由意志之情事。其
    間檢察官更詢以：「你不曉得這是重罪嗎？」，被告丙○○
    猶答稱：「我以為一點點沒有什麼關係」等語（見偵字第九
    ０九五號卷第一０一頁），被告丙○○上開自白，既在已明
    販賣毒品應負嚴厲罪責下所為，更足認被告丙○○辯稱：係
    因毒癮發作云云，要無可採。又查無任何證據足資證明被告
    丙○○上開自白係出於強暴、脅迫、利誘、詐欺、疲勞訊問
    、違法羈押或其他不正之方法，其自白自有證據能力而得採
    為證據。
  (二)其餘相關卷證之證據能力
    按被告以外之人於審判外之言詞或書面陳述，除法律有規定
    者外，不得作為證據；又被告以外之人於審判外之陳述，雖
    不符合同法第一百五十九條之一至第一百五十九條之四之規
    定，但經當事人於審判程序同意作為證據，法院審酌該言詞
    陳述或書面陳述作成時之情況，認為適當者，亦得為證據。
    當事人、代理人或辯護人於法院調查證據時，知有第一百五
    十九條第一項不得為證據之情形，而未於言詞辯論終結前聲
    明異議者，視為有前項之同意，刑事訴訟法第一百五十九條
    第一項及第一百五十九條之五分別定有明文。本件其餘相關
    卷證（含各該被告以外之人於審判外之陳述及書面陳述），
    雖屬傳聞證據，惟當事人於本院審判期日中表示同意作為證
    據方法而不予爭執，本院審酌上開證據資料製作時之情況，
    尚無違法不當及證明力明顯過低之瑕疵，亦認為以之作為證
    據應屬適當。揆諸前開規定，爰依刑事訴訟法第一百五十九
    條之五規定，認前揭證據資料均有證據能力，先予敘明。
二、實體方面：
  (一)訊據被告丙○○矢口否認有何販賣海洛因予鄭文貴之犯行，
    辯稱：伊係因為乙○○下半身癱瘓，屁股生褥瘡，叫伊趕快
    可以交保就好，伊問警察怎麼樣可以交保，警察說先承認，
    伊才聽信警察的誤導云云（見本院卷第一０四頁）。經查：
  1.被告丙○○於九十四年八月十二日上午十時許，以每小包（
    淨重零點二公克）一千元之價格，在臺北市北投區○○○路
    ○段三五四巷口，販賣海洛因二小包，共計二千元予鄭文貴
    之情，業據被告丙○○於內勤檢察官訊問時坦承不諱（見偵
    字第九０九五號卷第一００頁），核與證人鄭文貴於警詢及
    檢察官前供述相符（見偵字第九０九五號卷第三０頁，毒偵
    字第一六七０號卷第二八頁）。被告丙○○之自白，並無出
    於偵查人員強暴、脅迫、利誘、詐欺、違法羈押或其他不正
    方法之情事，而可採為本案認定事實之證據，已如前述，復
    查無證據足資認定證人鄭文貴有故意設詞誣陷被告丙○○入
    販賣第一級毒品重罪之疑慮。而證人鄭文貴於九十四年八月
    十二日為警採集尿液送驗結果，確呈鴉片類陽性反應，有臺
    灣檢驗科技股份有限公司九十四年九月八日CH2005/81061號
    濫用藥物尿液檢驗報告可據（見毒偵字第一六七０號卷第五
    四頁）。所扣得之白粉二包，經法務物調查局鑑定結果，均
    含海洛因成分，有法務部調查局九十四年十一月一日調科壹
    字第０四０００四００八號在卷足憑（見毒偵字第一六七０
    號卷第四三頁），堪信證人鄭文貴之證述為可採。是被告丙
    ○○有販賣第一級毒品予鄭文貴之犯行，應可認定，被告丙
    ○○嗣後辯稱：不認識鄭文貴云云，核屬卸責之詞，不足採
    信。
  2.被告丙○○於九十四年八月十二日販賣第一級海洛因予證人
    鄭文貴確有獲利乙節，此據被告丙○○於內勤檢察官訊問時
    ，供稱：有賺一百元等語綦詳（見偵字第九０九五號卷第一
    ００頁），被告丙○○主觀上有營利之意圖，確無疑義。
  3.雖原審囑託法務部調查局鑑定本案被查扣之毒品及證人鄭文
    貴被扣案之毒品純度及成分，是否相同，經法務部調查局函
    覆略以：「 000000000號（按：即證人鄭文貴遭查獲之毒品
    ）內含之二小包海洛因檢品純度分別為0.54％及25.90％（
    摻有葡萄糖成分） 與000000000案號之海洛因檢品（按，即
    本案查扣之毒品） 純度77.12％不同（未檢出葡萄糖成分）
    」，有法務部調查局九十六年二月六日調科壹字第０九六０
    ００五七九二０號函在卷可參（見原審卷第八六頁）。但此
    情形或可能係因被告丙○○販賣海洛因予鄭文貴前以摻雜方
    式再行賣出或係二者貨源出於不同批貨，尚難據此執為對被
    告丙○○有利之認定。
  4.至證人鄭文貴於警詢中曾證稱：於九十四年六月底及七月中
    旬曾向被告丙○○在臺北市北投區○○○路○段（應為四段
    之誤載）三五四巷口購買二次海洛因等語（見偵字第九０九
    五號卷第三０頁）。惟被告丙○○於偵、審過程中，均未提
    及此情，且證人鄭文貴就其所稱之交易數量、價格，也均未
    為明確之陳述，故就此部分，除證人鄭文貴之指證外，尚乏
    其他積極證據足資補強證人鄭文貴此部分證述之真實性，檢
    察官起訴書也未敘及此部分之事實，是不能認定被告丙○○
    另有於九十四年六、七月間，有販賣海洛因予證人鄭文貴之
    事實，附此敘明。
  5.綜上，被告丙○○基於販賣第一級毒品海洛因牟利之犯意，
    販賣第一級毒品海洛因予鄭文貴之犯行事證明確，洵堪認定
    ，自應依法論科。
  (二)被告丙○○行為後，刑法於九十四年二月二日修正公布，於
    九十五年七月一日施行。按行為後法律有變更者，適用行為
    時之法律，但行為後之法律有利於行為人者，適用最有利於
    行為人之法律，現行刑法第二條第一項訂有明文。茲就本案
    有關之新舊法比較部分，臚列如下：
  1.被告行為時，關於罰金之最低額，修正前刑法第三十三條第
    五款規定：「罰金：（銀元）一元以上。」，經依現行法規
    所定貨幣單位折算新臺幣條例第二條規定折算後，上開罰金
    刑之最低數額為新臺幣三元。而修正後刑法第三十三條第五
    款則規定：「罰金：新臺幣一千元以上，以百元計算之」，
    即修正後之罰金刑最低數額，已提高為新臺幣一千元，比較
    新舊法適用結果，此部分以被告行為時之舊法較有利於被告
    。
  2.刑法第六十四條第二項原規定「死刑減輕者，為無期徒刑，
    或為十五年以下、十二年以上有期徒刑」，經修正為「死刑
    減輕者，為無期徒刑」，亦即修正前刑法第六十四條第二項
    較有利於被告。
  3.刑法第六十五條第二項原規定「無期徒刑減輕者，為七年以
    上有期徒刑」，經修正為「無期徒刑減輕者，為二十年以下
    十五年以上有期徒刑」，亦即修正前刑法第六十五條第二項
    較有利於被告。
  (三)按海洛因係毒品危害防制條例第二條第二項第一款規定之第
    一級毒品，核被告丙○○意圖營利而販賣海洛因予鄭文貴之
    行為，係犯毒品危害防制條例第四條第一項之販賣第一級毒
    品罪。被告丙○○販賣第一級毒品海洛因前，持有海洛因之
    低度行為，為販賣海洛因之高度行為所吸收，不另論罪。被
    告丙○○販賣海洛因之對象，依卷附資料僅得證明有鄭文貴
    一人，販賣次數僅止一次，數量稀少（零點四公克），犯罪
    所得微薄（二千元），利潤更少（一百元），非大、中盤毒
    梟可比擬，如科以最低度法定刑均猶嫌過重，在客觀上以一
    般國民生活經驗法則為之檢驗，實屬情輕法重，當足引起一
    般人之同情，是其上開犯行堪資憫恕，應依現行刑法第五十
    九條規定酌量減輕其刑，並依修正前刑法第六十五條規定減
    輕其刑。
  (四)原審經詳細調查，以被告罪證明確，適用上揭規定，並審酌
    被告丙○○有多次論罪科刑紀錄，有臺灣高等法院被告前案
    紀錄表在卷可按（見本院卷第二六至三三頁），雖未構成累
    犯，但可見其素行不佳，智識程度為國中畢業（見偵字第九
    ０九五號卷第一七頁）以及為一己私利，販售具成癮性、濫
    用性、侵害性之第一級毒品營利，戕害他人身心健康，助長
    社會不良風氣，惟念其販賣第一級毒品之對象尚少，所得財
    物不多，兼衡其犯後均猶飾詞否認犯行，毫無悔意等一切情
    狀，量處有期徒刑八年，併諭知被告丙○○販賣第一級毒品
    所得二千元，雖未扣案，仍應依毒品危害防制條例第十九條
    第一項之規定宣告沒收之，如全部或一部不能沒收時，以其
    財產抵償之。復說明扣案之海洛因三包，除被告丙○○於內
    勤檢察官所做之對己不利自白（見偵字第九０九五號卷第九
    九頁），別無其他積極客觀補強證據可資證明扣案之海洛因
    為被告丙○○所有或與被告乙○○共同持有，則扣案之海洛
    因三包既無從認定與被告丙○○販賣海洛因與鄭文貴之犯行
    有直接關連，爰不附隨於被告丙○○主文項下為沒收銷燬之
    諭知。核原審認事用法，並無不合，量刑亦屬允當。被告丙
    ○○上訴仍執陳詞，否認犯行，請求撤銷改判，為無理由，
    應予駁回。
貳、關於上訴人即被告乙○○部分
一、程序部分：
    按被告以外之人於審判外之言詞或書面陳述，除法律有規定
    者外，不得作為證據；又被告以外之人於審判外之陳述，雖
    不符合同法第一百五十九條之一至第一百五十九條之四之規
    定，但經當事人於審判程序同意作為證據，法院審酌該言詞
    陳述或書面陳述作成時之情況，認為適當者，亦得為證據。
    當事人、代理人或辯護人於法院調查證據時，知有第一百五
    十九條第一項不得為證據之情形，而未於言詞辯論終結前聲
    明異議者，視為有前項之同意，刑事訴訟法第一百五十九條
    第一項及第一百五十九條之五分別定有明文。本判決下列所
    引用之各該被告以外之人於審判外之陳述（包含書面陳述）
    ，雖屬傳聞證據，惟被告乙○○於審判期日並未到庭表示意
    見，本院審酌上開證據資料製作時之情況，尚無違法不當及
    證明力明顯過低之瑕疵，亦認為以之作為證據應屬適當。揆
    諸前開規定，爰逕依刑事訴訟法第一百五十九條之五規定，
    認前揭證據資料均有證據能力，先予敘明。
二、實體部分：
  (一)訊據被告乙○○坦承持有扣案之第一級毒品海洛因之事實，
    惟辯稱：是要供自己施用等語。經查：
  1.扣案送驗白粉三包，均含第一級毒品海洛因成分，合計淨重
    一百十二點八八公克（ 空包裝重四點五四公克），純度77.
    12％，純質淨重八十七點零五公克，有法務部調查局九十四
    年十一月八日鑑定通知書在卷可憑（見偵字第九０九五號卷
    第一一七頁）。
  2.雖被告乙○○於九十四年八月十九日為警採集尿液送驗結果
    ，確呈鴉片類陽性反應，有臺灣檢驗科技股份有限公司九十
    四年九月八日ＣＨ/二００五/八一０六九號濫用藥物尿液檢
    驗報告可據（見原審卷第五八頁）；且被告乙○○住處亦扣
    得施用第一級毒品海洛因者常見之用以施打所用之注射針筒
    八十支；被告丙○○也證稱：因為乙○○受傷很久，每天都
    很痛，所以常常在用海洛因等語（見原審卷第一八八至一八
    九頁）。惟被告乙○○屢稱：扣案之海洛因是於被抓到前一
    天向一個名叫「眼鏡」的男子拿到家裡來的，毒品還沒有動
    就被查獲等語（見偵字第九０九五號卷第一三五頁，原審卷
    第六三、六四頁）；參以乙○○於內勤檢察官訊問時坦稱：
    最後一次施用海洛因是在九十四年八月十七日上午八點多在
    住處施用（見偵字第九０九五號卷第九七頁）之情，扣案海
    洛因確實尚未供被告乙○○施用即為警搜索發覺而後扣押，
    即難認扣案海洛因係被告乙○○因施用海洛因而持有，而得
    為被告乙○○施用海洛因之犯行所吸收。
  3.公訴意旨以：乙○○與丙○○均明知海洛因係屬毒品危害防
    制條例規範之第一級毒品，不得非法販賣，仍共同基於販賣
    第一級毒品之犯意聯絡，二人於九十四年七月間某日，向姓
    名年籍不詳、綽號「小黑」或「眼鏡」之男子，以約三十萬
    元之代價購入總重一百一十二點八八公克之第一級毒品海洛
    因，並由綽號「小黑」或「眼鏡」之男子將上開毒品送至臺
    北市北投區○○○路○段三五四巷二弄六號一樓乙○○、丙
    ○○住處存放。乙○○、丙○○購入上開毒品後，即於九十
    四年八月十二日上午十時許，與鄭文貴約定以每小包（淨重
    零點二公克）一千元之價格，販售海洛因二小包（總淨重零
    點四公克），並由丙○○在上址附近之臺北市北投區○○○
    路○段三五四巷口，交付該二小包海洛因予鄭文貴而完成毒
    品交易，因認被告乙○○涉犯毒品危害防制條例第四條第一
    項販賣第一級毒品海洛因罪等語。惟被告乙○○堅詞否認和
    丙○○共同第一級毒品海洛因之犯行，辯稱：不認識鄭文貴
    等語。經觀諸證人鄭文貴前揭在警詢及偵查之供述，均僅指
    稱有向被告丙○○購買海洛因之情，而無一語提及曾與乙○
    ○為毒品交易之內容，被告丙○○於內勤檢察官訊問時，也
    僅坦承本人有販賣毒品海洛因予鄭文貴乙節，並未供述任何
    關於被告乙○○有何與其共同謀議販賣海洛因而推由丙○○
    前去交付並收取價款之情事，於原審審理時，復堅稱：乙○
    ○並未要伊拿毒品交給他人等語（見原審卷第一九０頁），
    又遍查卷內資料，復無積極證據足資證明被告乙○○與丙○
    ○就販賣海洛因予鄭文貴之犯行有何犯意聯絡或行為分擔，
    自難遽以認定被告乙○○此部分與丙○○成立共犯關係。至
    本案雖在被告乙○○住處扣得數量龐大之海洛因，然按毒品
    交易之動機與標的數量，因人因案而各異其趣，數量多寡是
    否即得表彰被告乙○○主觀上營利意圖之有無，在論理上並
    無絕對之關連，自不得僅憑其查獲數量，逕行排除其他有利
    於被告乙○○之可能，推測其在持有毒品之意圖即在販賣，
    再查被告乙○○於九十四年八月十九日為警查獲時並未被查
    獲電子秤、及分裝袋等販賣毒品常見所需之分裝工具與物品
    （見偵字第九０九五號卷第三七頁），自不得遽認被告乙○
    ○有販賣之意圖。況本案也查無被告乙○○與購買者之通聯
    監聽紀錄，或有任何證人指證知悉或曾向被告乙○○購買毒
    品之情事，是被告乙○○辯稱：無販賣第一級毒品海洛因之
    意圖等語，尚非不可採信。惟起訴事實有被告乙○○持有第
    一級毒品海洛因之敘述，應認起訴之基礎事實相同，爰依法
    變更起訴法條為毒品危害防制條例第十一條第一項之持有第
    一級毒品海洛因罪。
  4.綜上，被告乙○○持有海洛因之犯行，事證明確，堪以認定
    ，自應予依法論科。
  (二)核被告乙○○所為，係犯毒品危害防制條例第十一條第一項
    之持有第一級毒品罪。次按持有毒品達一定數量者，加重其
    刑至二分之一，其標準由行政院定之，毒品危害防制條例第
    十一條第四項定有明文，而依行政院九十三年一月七日發布
    之「轉讓持有毒品加重其刑之數量標準」第二條第一項第一
    款規定，持有第一級毒品達淨重五公克以上，即應加重其刑
    至二分之一，再依前開「轉讓持有毒品加重其刑之數量標準
    」第二條第二項規定，所稱淨重係指除去包裝後之毒品重量
    。本件被告乙○○九十四年八月十九日查獲時所持有之第一
    級毒品海洛因三包之驗餘合計淨重達一百十二點八八公克，
    已逾前開應加重其刑之一定數量五公克標準，自應依前開規
    定加重其刑。又被告乙○○前曾多次犯肅清煙毒條例案件及
    違反麻醉藥品管理條例案件經定執行刑為有期徒刑八年二月
    ，於八十四年七月四日入監服刑，於八十八年六月二十二日
    因縮短刑期假釋出監，並付保護管束，其假釋期間原至九十
    二年九月十二日期滿，惟於九十二年七月七日被撤銷保護管
    束，應執行殘刑四年二月十七日，原本應於九十二年九月十
    六日入監繼續服殘刑，因罹犯疾病，監獄拒收，至今尚無法
    入監服殘刑，致未執行完畢，有被告乙○○臺灣高等法院被
    告前案紀錄表可按（見本院卷第三四至四三頁），故本件被
    告乙○○所犯持有第一級毒品之犯行不應論以累犯，併此敘
    明。
  (三)原審據以論科，固非無見。惟：原審就扣案之海洛因三包
    ，於主文中載為「壹佰拾貳點捌公克」， 理由欄中載為「
    112.58公克」（見原判決第一五頁第二十六行），均與實際
    淨重一百十二點八八公克不合，顯有未洽。原審就包裝海
    洛因用之外包裝袋三個，誤援引刑法第三十八條第一項第二
    款規定宣告沒收之（見原判決第一六頁第二行），尚有未合
    。被告乙○○以原審量刑過重為由上訴，指摘原審判決不當
    ，請求撤銷改判，雖無理由。然原審判決既有上揭不合之處
    ，自無可維持，應由本院撤銷改判。爰審酌被告乙○○明知
    法令明文禁止持有第一級毒品海洛因，竟購入數量頗多之海
    洛因而持有之，對社會秩序危害甚鉅及被告之品行、犯罪之
    動機、目的、手段及犯罪後坦承犯行等一切情狀，量處如主
    文第二項所示之刑，又被告乙○○犯罪係在九十六年四月二
    十四日之前，爰依中華民國九十六年犯罪減刑條例第二條第
    一項第三款規定，減其刑二分之一。扣案之海洛因三包（驗
    餘淨重合計為一百十二點八八公克），為查獲之毒品，應依
    毒品危害防制條例第十八條第一項前段規定，均沒收銷燬之
    。另該扣案之第一級毒品海洛因三包，其外包裝袋三個（包
    裝淨重四點五四公克），有防止毒品裸露、逸出之功用，且
    便於攜帶，既得與海洛因分別秤重，顯無無法析離之情事，
    且為供被告乙○○持有毒品海洛因所用之物，均應依毒品危
    害防制條例第十九條第一項規定諭知沒收（參最高法院九十
    四年台上字第六五七五號判決）。至扣案之注射針筒八十支
    ，雖係被告乙○○所有，為被告乙○○坦承在卷，但與被告
    乙○○本件犯罪行為間，難認有直接關係，不能認係供犯罪
    之用，無從宣告沒收，併此敘明。
  (四)被告乙○○經合法傳喚，無正當理由不到庭，爰不待其陳述
    逕行判決。
據上論斷，應依刑事訴訟法第三百六十八條、第三百七十一條、
第三百六十九條第一項前段、第三百六十四條、第二百九十九條
第一項前段、第三百條，毒品危害防制條例第十一條第一項、第
四項、第十八條第一項前段、第十九條第一項，刑法第二條第一
項前段、第十一條，中華民國九十六年罪犯減刑條例第二條第一
項第三款、第七條，判決如主文。
本案經檢察官田炳麟到庭執行職務。
中    華    民    國    97    年    6     月    17    日
                  刑事第十七庭  審判長法  官  趙功恆
                                      法  官  陳世宗
                                      法  官  陳憲裕
以上正本證明與原本無異。
如不服本判決，應於收受送達後十日內向本院提出上訴書狀，其
未敘述上訴之理由者並得於提起上訴後十日內向本院補提理由書
（均須按他造當事人之人數附繕本）。
                                      書記官  劉育妃
中    華    民    國    97    年    6     月    17    日
附錄：本案論罪科刑法條全文
毒品危害防制條例第四條第一項：
製造、運輸、販賣第一級毒品者，處死刑或無期徒刑；處無期徒
刑者，得併科新臺幣 1 千萬元以下罰金。
製造、運輸、販賣第二級毒品者，處無期徒刑或 7 年以上有期徒
刑，得併科新臺幣 7 百萬元以下罰金。
製造、運輸、販賣第三級毒品者，處 5 年以上有期徒刑，得併科
新臺幣 5 百萬元以下罰金。
製造、運輸、販賣第四級毒品者，處 3 年以上 10 年以下有期徒
刑，得併科新臺幣 3 百萬元以下罰金。
製造、運輸、販賣專供製造或施用毒品之器具者，處 1 年以上 7
年以下有期徒刑，得併科新臺幣 1 百萬元以下罰金。
前五項之未遂犯罰之。
毒品危害防制條例第十一條
持有第一級毒品者，處 3 年以下有期徒刑、拘役或新臺幣 5 萬
元以下罰金。
持有第二級毒品者，處 2 年以下有期徒刑、拘役或新臺幣 3 萬
元以下罰金。
持有專供製造或施用第一、二級毒品之器具者，處 1 年以下有期
徒刑、拘役或新臺幣 1 萬元以下罰金。
持有毒品達一定數量者，加重其刑至二分之一，其標準由行政院
定之。


司法院資訊處製作；財團法人民間司法改革基金會備份。
